18-11-1984

Nueva York, NY, EEUU iaguilarmartin@outlook.com

+34 646 77 20 49

http://iaguilarmartin.com/

Iván Aguilar Martín

Desarrollador Full-Stack Senior

Entusiasta de las últimas tecnologias con más de once años de experiencia construyendo soluciones web y móviles. Unos amplios conocimientos de programación y una alta capacidad de aprendizaje contribuyen positivamente a satisfacer las expectativas de los usuarios. Expecialista en la resolución de problemas complejos y en reducir los tiempos de desarrollo.

EXPERIENCIA

DESARROLLADOR FRONT-END PRINCIPAL

Spotahome 2018-2019

Rediseño completo del panel de propietarios de Spotahome. Creamos desde cero una nueva versión de la aplicación usando las más modernas tecnologías en el desarrollo web como React 16.7, Storybooks, Emotion para CSS-in-JS o GraphQL para las peticiones de datos. El servidor de GraphQL fue construido sobre un back-end de NodeJS + Express que agrupaba información de diferentes fuentes de datos. Todo finalizado en menos de 3 meses con un resultado increíble que impresionó a la compañía.

DESARROLLADOR FRONT-END

Dreyhub - Spotahome 2018

Desarrollo de nuevas funcionalidades para una solución web de gestión de propiedades. Permitía a los propietarios crear nuevos alquileres, actualizar las ocupaciones de cada habitación, adjuntar documentos y cobrar el alquiler a los inquilinos a través de Stripe. El framework JavaScript utilizado para construir este sitio fue Angular 6 y la información llegaba a la aplicación gracias a un API REST desarrollado por otros miembros del equipo. Como los propietarios comenzaron a demandar una mejor experiencia en dispositivos móviles creamos una aplicación híbrida usando React Native.

DESARROLLADOR FULL-STACK PRINCIPAL

Minsait 2017-2018

Construcción de una solución web para gestionar todas las operaciones relacionadas con los depósitos de GLP de Naturgas como descargas, consumos, fallos... Las tecnologías usadas para desarrollar esta aplicación fueron AngularJS + Bootstrap para la parte front y NodeJS + Express + MySQL para el backend. Con el fin de conseguir el mejor rendimiento y una excelente experiencia de usuario en movilidad se creo una aplicación nativa Android que embebía esta solución dentro de un WebView. Esto nos permitió cachear las peticiones al servidor, almacenar información en local hasta que la conexión de red fuera estable y también capturar fotos del estado de los depósitos durante las tareas de mantenimiento.

DESARROLLADOR FRONT-END PRINCIPAL

Canal Isabel II - freelance 2016

Diseño y desarrollo de un visor Web usando AngularJS para la visualización de mapas cartográficos. Visor utilizado a diario por más de doscientos usuarios. Una aplicación web que puede ser consumida desde todo tipo de dispositivos gracias al uso del framework Bootstrap y de algunas de las capacidades de HTML5 como la geolocalización o el almacenamiento local. Proyecto vendido por más de ochenta mil euros y con una satisfacción total por parte del cliente.

DESARROLLADOR IOS Y FULL STACK

Ana Dedal - freelance 2016

Desarrollo de una aplicación nativa para dispositivos iPhone y iPad que permite imprimir tickets en impresoras de punto de venta de la marca Epson. Esos tickets son generados desde una solución web privada también creada por mí y compuesta por un front-end construido en AngularJS y un back-end que proporciona un API REST creado con la combinación de NodeJS, Express y MongoDB. Toda la solución se encuentra desplegada en una instancia EC2 de Amazon Web Services.

DESARROLLADOR ANDROID

Eptisa TI 2015

Análisis y desarrollo de una aplicación Android nativa y critica para el usuario ya que se encarga de la obtención de las lecturas de los contadores de agua. La aplicación guiaba a los operarios a través de su ruta de lectura registrando en todo momento su localización y sincronizando la información recolectada con el servidor tanto en tiempo real como bajo demanda.

DESARROLLADOR FULL-STACK

Gora F.S. - freelance 2014

Construcción de un sitio Web completo para una equipo profesional de Futbol Sala donde sus seguidores pueden estar al tanto de las ultimas noticias del club, resultados, clasificaciones, estadísticas y mucho más. El frontend está diseñado usando el framework JQuery mientras que del lado del servidor se utiliza la tecnología ASP.NET de Microsoft. Toda la información mostrada en la Web se encuentra almacenada en una base de datos MySQL.

EDUCACION

Universidad de Deusto Bilbao, España

KeepCoding Madrid, España INGENIERO EN INFORMATICA 2002-2007

STARTUP ENGINEERING MASTER BOOTCAMP 2016-2017

CERTIFICACIONES

Google, EE. UU. 2018

Google Developers: Mobile Web Specialist

Microsoft, España 2013

2013 CSS3 (70-480)

ESRI, España 2012 ESRI Certified: Web Application Developer Associate 10.1 (EWDA101)

Microsoft, España 2011

Microsoft Certified Technology Specialist: .NET Framework 4, Web Applications (70-515)

Microsoft Specialist: Programming in HTML5 with JavaScript and

Universidad de Cambridge, Reino Unido 2010

Certificate in Advanced English, Council of Europe Level C1

CONOCIMIENTOS

HTML5 / CSS3 • • • • • C# / VB.NET
REACT MONGODB
ANGULAR ANDROID
NODEJS IOS

IDIOMAS

ESPAÑOL •••• FRANCES •••• INGLES PORTUGUES